臺灣新竹地方法院民事判決　　　　　　　95年度重訴字第41號
原　　　告　台灣中小企業銀行股份有限公司
法定代理人　癸○○
訴訟代理人　戊○○
　　　　　　甲○○
　　　　　　丁○○
被　　　告　舜茂科技股份有限公司
法定代理人　己○○
被　　　告　乙○○○○○○
　　　　　　壬○○
　　　　　　庚○○
　　　　　　辛○○
　　　　　　丙○○
上列當事人間，請求返還消費借貸款事件，本院於民國96年4 月
19日言詞辯論終結，判決如下：
    主      文
被告舜茂科技股份有限公司、乙○○○○○○、壬○○應連帶給
付原告新臺幣柒佰捌拾壹萬伍仟伍佰伍拾壹元，及如附表編號1
所示之利息及違約金。
被告乙○○○○○○、庚○○、辛○○應連帶給付原告新臺幣陸
拾玖萬壹仟陸佰玖拾伍元，及如附表編號2 所示之利息及違約金
。
被告壬○○、丙○○、辛○○應連帶給付原告新臺幣肆拾陸萬壹
仟壹佰拾壹元，及如附表編號3 所示之利息及違約金。
訴訟費用由被告連帶負擔。
    事實及理由
一、事實摘要：
(一)、原告主張：
１、被告舜茂科技股份有限公司於民國93年7 月23日邀同被告乙○○○○○○、壬○○為連帶保證人，與原告簽立借據，向
    原告借款新臺幣（下同）10,000,000元，借款期間自93年7
    月29日起至98年7 月29日止，約定以1 個月為1 期，於每月
    29日為還款日，共分60期，利息按原告二年期定期儲蓄存款
    機動利率加年息百分之1.7 機動計息，借款到期或視為全部
    到期未立即償還時，除按上開利率計息外，並自逾期之日起
    ，逾期6 個月以內者，按上開利率百分之10，超過6 個月者
    ，按上開利率百分之20計算違約金，被告乙○○○○○○、
    壬○○既為連帶保證人，亦應負連帶清償責任。詎被告舜茂
    科技股份有限公司僅繳付本息至94年9 月29日，迄今已逾期
    一次以上，尚積欠原告本金7,815,551 元，依約上開債務視
    為全部到期，被告舜茂科技股份有限公司即應負償還之責。
    被告舜茂科技股份有限公司為上開借款之債務人，而被告乙○○○○○○、壬○○則為上開借款之連帶保證人，自應就
    上開借款債務負連帶清償之責任。
２、被告乙○○○○○○於93年8 月30日邀同被告庚○○、辛○○為連帶保證人，與原告簽立借據，向原告借款900,000元
    ，借款期間自同日起至98年8 月30日止，約定以1 個月為1
    期，於每月30日為還款日，共分60期，利息約定被告乙○○○○○○離職時，按原告基準利率加年息百分之4.34機動計
    息，如有一期未依約支付本息，視為全部到期，除按上開利
    率計息外，並自逾期之日起，逾期6 個月以內者，按上開利
    率百分之10，超過6 個月者，按上開利率百分之20計算違約
    金，被告庚○○、辛○○既為連帶保證人，亦應負連帶清償
    責任。詎被告乙○○○○○○僅繳付本息至94年11月30日，
    迄今已逾期一次以上，尚積欠原告本金691,695 元，依約上
    開債務視為全部到期，被告乙○○○○○○即應負償還之責
    。被告乙○○○○○○為上開借款之債務人，而被告庚○○
    、辛○○則為上開借款之連帶保證人，自應就上開借款債務
    負連帶清償之責任。
３、被告壬○○於93年8 月30日邀同被告辛○○、丙○○為連帶
    保證人，與原告簽立借據，向原告借款600,000 元，借款期
    間自同日起至98年8 月30日止，約定以1 個月為1 期，於每
    月30日為還款日，共分60期，利息約定被告壬○○離職時，
    按原告基準利率加年息百分之4.34機動計息，如有一期未依
    約支付本息，視為全部到期，除按上開利率計息外，並自逾
    期之日起，逾期6 個月以內者，按上開利率百分之10，超過
    6 個月者，按上開利率百分之20計算違約金，被告辛○○、
    丙○○既為連帶保證人，亦應負連帶清償責任。詎被告壬○○僅繳付本息至94年11月30日，迄今已逾期一次以上，尚積
    欠原告本金461,131 元，依約上開債務視為全部到期，被告
    壬○○即應負償還之責。被告壬○○為上開借款之債務人，
    而被告辛○○、丙○○則為上開借款之連帶保證人，自應就
    上開借款債務負連帶清償之責任。
４、被告所欠上述款項，屢經催討仍置之不理，為此爰依消費借
    貸及連帶保證之法律關係提起本件訴訟等語，並聲明被告應
    連帶給付原告如附表所示之金額、利息及違約金。
(二)、除被告丙○○外，其餘被告經合法通知，均未於言詞辯論期
    日到場，亦未提出書狀作何聲明或陳述。被告丙○○則以：
    會想辦法還，希望和原告談和解等語置辯。
二、程序部分：
(一)、本件依兩造間借據第6 條第7 項及連帶保證書第7 條暨授信
    約定書第12條，兩造因本契約涉訟時，合意由本院為第一審
    管轄法院，本院自有管轄權。
(二)、按當事人喪失訴訟能力或法定代理人死亡或其代理權消滅者
    ，訴訟程序在有法定代理人或取得訴訟能力之本人，承受其
    訴訟以前當然停止；又第168條至第172條及前條所定之承受
    訴訟人，於得為承受時，應即為承受之聲明；聲明承受訴訟
    ，應提出書狀於受訴法院，由法院送達於他造，民事訴訟法
    第170 條、第175 條第1 項、第176 條分別定有明文。經查
    ，原告之法定代理人原為羅澤成，嗣於訴訟進行中變更為癸○○，又被告舜茂科技股份有限公司之法定代理人原為田家
    金重，嗣於訴訟進行中變更為己○○，業據原告提出台北市
    政府營利事業登記證、股份有限公司變更登記表等各1 份為
    證，並具狀聲明承受訴訟，於法尚無不合，應予准許。
(三)、本件被告經合法通知，均未於最後言詞辯論期日到場，核無
    民事訴訟法第386 條各款所列情形，爰依原告聲請，由其一
    造辯論而為判決。
三、實體部分：
(一)、本件原告主張之前開事實，已據其提出連帶保證書、授信約
    定書、承諾書各1 份及借據、放款利率歷史資料表、繳款明
    細表各2 份等為證，核屬相符，被告丙○○對此亦不爭執，
    其餘被告均未到庭陳述，復未提出書狀答辯以供本院斟酌，
    則原告主張之事實，自堪信為真實。
(二)、從而，原告依消費借貸及連帶保證之法律關係，訴請被告連
    帶給付如主文第1 至3 項所示之金額、利息及違約金，即無
    不合，應予准許。
四、結論：本件原告之訴為有理由，依民事訴訟法第385 條第1
    項前段、第78條，判決如主文。
中　　華　　民　　國　　96　　年　　4 　　月　　30　　日
                  民事第一庭    法　官　蔡欣怡
以上正本係照原本做成。
如對本判決上訴，須於判決送達後20日內向本院提出上訴狀。
中　　華　　民　　國　　96　　年　　4 　　月　　30　　日
                                書記官  戴家旭
附表：
┌─┬──────┬──────────────┬────────────────────────┬────────┐
│編│  本金金額  │     應 付 之 利 息         │       應 付 之 逾  期  違  約  金              │   債  務  人   │
│  │ （新臺幣） ├─────────┬────┼─────────┬──────────────┤                │
│號│            │     起 訖 日     │利    率│     起 訖 日     │          利     率         │                │
├─┼──────┼─────────┼────┼─────────┼──────────────┼────────┤
│1 │7,815,551元 │自94年9 月29日起至│年息百分│自94年10月30日起至│逾期6個月以內者，按上開利率 │舜茂科技股份有限│
│  │            │清償日止          │之3.755 │清償日止          │百分之10，超過6個月者，按上 │公司、吳瑀雯即吳│
│  │            │                  │        │                  │開利率百分之20計付違約金    │至微、壬○○    │
├─┼──────┼─────────┼────┼─────────┼──────────────┼────────┤
│2 │691,695元   │自94年11月30日起至│年息百分│自94年12月31日起至│逾期6個月以內者，按上開利率 │乙○○○○○○、│
│  │            │清償日止          │之7.87  │清償日止          │百分之10，超過6個月者，按上 │庚○○、辛○○  │
│  │            │                  │        │                  │開利率百分之20計付違約金    │                │
├─┼──────┼─────────┼────┼─────────┼──────────────┼────────┤
│3 │461,131元   │自94年11月30日起至│年息百分│自94年12月31日起至│逾期6個月以內者，按上開利率 │壬○○、丙○○、│
│  │            │清償日止          │之7.87  │清償日止          │百分之10，超過6個月者，按上 │辛○○          │
│  │            │                  │        │                  │開利率百分之20計付違約金    │                │
└─┴──────┴─────────┴────┴─────────┴──────────────┴────────┘
